---
title: "24-10-2024"
author: "Krtystyna Grzesiak"
output: md_document
---

```{r setup, include=FALSE,  echo = FALSE}
knitr::opts_chunk$set(echo = TRUE)
```


1. Obniżyć kryterium IC , moze zrobić fast forward
- mAIC

2. Rozszerzyć przestrzeń k-merów

2. Spróbować interakcje rzędu 3 i 4 i może więcej

3. Zrobić porównanie - wybór najlepszych zmiennych i porównanie co się będzie potem działo 
- czy mbic2 wybiera najlepsze zmienne?

2. * Spróbować z wagami żeby zbalansować (zobaczyć) - data augmantation, oversampling

### Pomysły:

1. Zrobić ranking z fast forward, wybierać zmienne w oparciu o ranking

```{r, echo=FALSE}

library(biogram)
library(seqR)
library(ranger)
library(bigstep)
library(boot)
library(pROC)
library(ggplot2)
library(caret)
library(dplyr)
library(glmnet)
library(tidyr)
library(SLOPE)
library(ggcorrplot)
library(knitr)

inv_logit <- function(xb) exp(xb)/(1 + exp(xb))

df <- read.table("../llps_ml_dataset.csv", sep = "\t", header = TRUE)
train_ids <- df[["Fold"]] == "Train"
test_ids <- df[["Fold"]] == "Test"


### kmer space

all_three_gaps <- expand.grid(0L:6, 0L:6)
gaps_shorter_than6 <- all_three_gaps[rowSums(all_three_gaps) <= 6, ]

k_vector_raw <- c(1, 2, 2, 2, 2, 2, rep(3, nrow(gaps_shorter_than6)))
kmer_gaps_raw <- c(list(NULL, 
                        NULL, c(1), c(2), c(3), c(4)),
                   lapply(1L:nrow(gaps_shorter_than6), function(i)
                     unlist(gaps_shorter_than6[i, ], use.names = FALSE)))

kmers <- count_multimers(
  df[["Full.seq"]],
  k_vector = k_vector_raw,
  kmer_gaps = kmer_gaps_raw,
  with_kmer_counts = FALSE,
  batch_size = 4)

######

y <- !(df[["Datasets"]] %in% c("PDB", "DisProt"))

train_y <- as.numeric(y[train_ids])
train_x <- data.frame((as.matrix(kmers[train_ids, ])))

test_y <- as.numeric(y[test_ids])
test_x <- data.frame((as.matrix(kmers[test_ids, ])))

```


### Interakcje 3. rzędu

```{r}

get_interactions_design <- function(y, x) {
  lm_model <- lm(y~ (.)^2, data = data.frame(x))
  model.matrix(lm_model)
}

get_interactions_design_3 <- function(y, x) {
  lm_model <- lm(y~ (.)^3, data = data.frame(x))
  model.matrix(lm_model)
}


chosen_kmers <- readRDS("../mbic_vars.RDS")

train_x_reduced <- as.matrix(train_x[, chosen_kmers])
test_x_reduced <- as.matrix(test_x[, chosen_kmers])

design_matrix_train <- get_interactions_design_3(train_y, train_x_reduced)
design_matrix_test <- get_interactions_design_3(test_y, test_x_reduced)

# GLM

logistic_model <- glm(train_y~., data = as.data.frame(design_matrix_train), family = "binomial")
predicted <- predict(logistic_model, as.data.frame(design_matrix_test), type = "response")
rocobj <- roc(test_y, predicted)
ggroc(rocobj)
auc(test_y, predicted)
confusionMatrix(as.factor(as.numeric(predicted > 0.5)), as.factor(test_y))

# LASSO

lasso_cv <- cv.glmnet(design_matrix_train, train_y, family = "binomial")

lambda_min <- lasso_cv$lambda.min

lasso_res <- glmnet(design_matrix_train, train_y, family = "binomial",
                    lambda = lambda_min, thresh = 10^(-10), maxit = 10^(8))

predicted <- predict.glmnet(lasso_res, newx = as.matrix(design_matrix_test), type = "response")
predicted <- as.vector(inv_logit(predicted))

rocobj <- roc(test_y, as.vector(predicted))
ggroc(rocobj)
auc(test_y, predicted)
confusionMatrix(as.factor(as.numeric(predicted > 0.5)), as.factor(test_y))



# elastic net

elastic_net <- glmnet(design_matrix_train, train_y, family = "binomial", 
                      alpha = 0.5, lambda = lambda_min, thresh = 10^(-10), 
                      maxit = 10^(8))

predicted <- predict.glmnet(elastic_net, newx = as.matrix(design_matrix_test), type = "response")
predicted <- as.vector(apply(predicted, 2, inv_logit))

rocobj <- roc(test_y, predicted)
ggroc(rocobj)
auc(test_y, predicted)
confusionMatrix(as.factor(as.numeric(predicted > 0.5)), as.factor(test_y))


# ridge

ridge <- glmnet(design_matrix_train, train_y, family = "binomial", 
                lambda = lambda_min, alpha = 0, thresh = 10^(-10), maxit = 10^(8))

predicted <- predict.glmnet(ridge, newx = as.matrix(design_matrix_test), type = "response")
predicted <- as.vector(apply(predicted, 2, inv_logit))

rocobj <- roc(test_y, predicted)
ggroc(rocobj)
auc(test_y, predicted)
confusionMatrix(as.factor(as.numeric(predicted > 0.5)), as.factor(test_y))

## slope

res_slope <- SLOPE(design_matrix_train, train_y, family = "binomial", 
                   lambda = "bh", alpha = 0.01)


predicted <- predict(res_slope, as.matrix(design_matrix_test), type = "response")

rocobj <- roc(test_y, predicted)
ggroc(rocobj)
auc(test_y, predicted)
confusionMatrix(as.factor(as.numeric(predicted > 0.5)), as.factor(test_y))
```

### Interakcja 4. rzędu


```{r}

get_interactions_design_4 <- function(y, x) {
  lm_model <- lm(y~ (.)^4, data = data.frame(x))
  model.matrix(lm_model)
}

design_matrix_train <- get_interactions_design_4(train_y, train_x_reduced)
design_matrix_test <- get_interactions_design_4(test_y, test_x_reduced)

# GLM

logistic_model <- glm(train_y~., data = as.data.frame(design_matrix_train), family = "binomial")
predicted <- predict(logistic_model, as.data.frame(design_matrix_test), type = "response")
rocobj <- roc(test_y, predicted)
ggroc(rocobj)
auc(test_y, predicted)
confusionMatrix(as.factor(as.numeric(predicted > 0.5)), as.factor(test_y))


# LASSO

lasso_cv <- cv.glmnet(design_matrix_train, train_y, family = "binomial")

lambda_min <- lasso_cv$lambda.min

lasso_res <- glmnet(design_matrix_train, train_y, family = "binomial",
                    lambda = lambda_min, thresh = 10^(-10), maxit = 10^(8))

predicted <- predict.glmnet(lasso_res, newx = as.matrix(design_matrix_test), type = "response")
predicted <- as.vector(inv_logit(predicted))

rocobj <- roc(test_y, as.vector(predicted))
ggroc(rocobj)
auc(test_y, predicted)
confusionMatrix(as.factor(as.numeric(predicted > 0.5)), as.factor(test_y))



# elastic net

elastic_net <- glmnet(design_matrix_train, train_y, family = "binomial", 
                      alpha = 0.5, lambda = lambda_min, thresh = 10^(-10), 
                      maxit = 10^(8))

predicted <- predict.glmnet(elastic_net, newx = as.matrix(design_matrix_test), type = "response")
predicted <- as.vector(apply(predicted, 2, inv_logit))

rocobj <- roc(test_y, predicted)
ggroc(rocobj)
auc(test_y, predicted)
confusionMatrix(as.factor(as.numeric(predicted > 0.5)), as.factor(test_y))


# ridge

ridge <- glmnet(design_matrix_train, train_y, family = "binomial", 
                lambda = lambda_min, alpha = 0, thresh = 10^(-10), maxit = 10^(8))

predicted <- predict.glmnet(ridge, newx = as.matrix(design_matrix_test), type = "response")
predicted <- as.vector(apply(predicted, 2, inv_logit))

rocobj <- roc(test_y, predicted)
ggroc(rocobj)
auc(test_y, predicted)
confusionMatrix(as.factor(as.numeric(predicted > 0.5)), as.factor(test_y))

## slope

res_slope <- SLOPE(design_matrix_train, train_y, family = "binomial", 
                   lambda = "bh", alpha = 0.01)


predicted <- predict(res_slope, as.matrix(design_matrix_test), type = "response")

rocobj <- roc(test_y, predicted)
ggroc(rocobj)
auc(test_y, predicted)
confusionMatrix(as.factor(as.numeric(predicted > 0.5)), as.factor(test_y))
```


### MAIC stepwise

#### Wybrane kmery

```{r}

chosen_kmers <- readRDS("../maic_vars.RDS")

train_x_reduced <- as.matrix(train_x[, chosen_kmers])
test_x_reduced <- as.matrix(test_x[, chosen_kmers])

```

#### tylko te k-mery

```{r}
chosen_kmers <- readRDS("../maic_vars.RDS")
  
train_x_reduced <- as.matrix(train_x[, chosen_kmers])
test_x_reduced <- as.matrix(test_x[, chosen_kmers])

# glm

logistic_model <- glm(train_y~., data = as.data.frame(train_x_reduced), family = "binomial")
predicted <- predict(logistic_model, as.data.frame(test_x_reduced), type = "response")
rocobj <- roc(test_y, predicted)
ggroc(rocobj)
auc(test_y, predicted)
confusionMatrix(as.factor(as.numeric(predicted > 0.5)), as.factor(test_y))

#### random forest

model_rf_small <- ranger(train_y ~ .,
                         data = cbind(train_y, train_x_reduced),
                         probability = TRUE)

predicted <- predict(model_rf_small, test_x_reduced)[["predictions"]][, 1]
rocobj <- roc(test_y, predicted)
ggroc(rocobj)
auc(test_y, predicted)
confusionMatrix(as.factor(as.numeric(predicted > 0.5)), as.factor(test_y))

#### superlearner

library(SuperLearner)

sl <- SuperLearner(Y = train_y, X = train_x_reduced, family = binomial(),
                   SL.library = c("SL.mean", "SL.glmnet", "SL.ranger"))


predicted <- as.vector(unlist(predict(sl, test_x_reduced)$pred))
rocobj <- roc(test_y, predicted)
ggroc(rocobj)
auc(test_y, predicted)
confusionMatrix(as.factor(as.numeric(predicted > 0.5)), as.factor(test_y))
```


#### interakcje 2 rzędu

```{r}

design_matrix_train <- get_interactions_design(train_y, train_x_reduced)
design_matrix_test <- get_interactions_design(test_y, test_x_reduced)

# GLM

logistic_model <- glm(train_y~., data = as.data.frame(design_matrix_train), family = "binomial")
predicted <- predict(logistic_model, as.data.frame(design_matrix_test), type = "response")
rocobj <- roc(test_y, predicted)
ggroc(rocobj)
auc(test_y, predicted)
confusionMatrix(as.factor(as.numeric(predicted > 0.5)), as.factor(test_y))


# LASSO

lasso_cv <- cv.glmnet(design_matrix_train, train_y, family = "binomial")

lambda_min <- lasso_cv$lambda.min

lasso_res <- glmnet(design_matrix_train, train_y, family = "binomial",
                    lambda = lambda_min, thresh = 10^(-10), maxit = 10^(8))

predicted <- predict.glmnet(lasso_res, newx = as.matrix(design_matrix_test), type = "response")
predicted <- as.vector(inv_logit(predicted))

rocobj <- roc(test_y, as.vector(predicted))
ggroc(rocobj)
auc(test_y, predicted)
confusionMatrix(as.factor(as.numeric(predicted > 0.5)), as.factor(test_y))



# elastic net

elastic_net <- glmnet(design_matrix_train, train_y, family = "binomial", 
                      alpha = 0.5, lambda = lambda_min, thresh = 10^(-10), 
                      maxit = 10^(8))

predicted <- predict.glmnet(elastic_net, newx = as.matrix(design_matrix_test), type = "response")
predicted <- as.vector(apply(predicted, 2, inv_logit))

rocobj <- roc(test_y, predicted)
ggroc(rocobj)
auc(test_y, predicted)
confusionMatrix(as.factor(as.numeric(predicted > 0.5)), as.factor(test_y))


# ridge

ridge <- glmnet(design_matrix_train, train_y, family = "binomial", 
                lambda = lambda_min, alpha = 0, thresh = 10^(-10), maxit = 10^(8))

predicted <- predict.glmnet(ridge, newx = as.matrix(design_matrix_test), type = "response")
predicted <- as.vector(apply(predicted, 2, inv_logit))

rocobj <- roc(test_y, predicted)
ggroc(rocobj)
auc(test_y, predicted)
confusionMatrix(as.factor(as.numeric(predicted > 0.5)), as.factor(test_y))

## slope

res_slope <- SLOPE(design_matrix_train, train_y, family = "binomial", 
                   lambda = "bh", alpha = 0.01)


predicted <- predict(res_slope, as.matrix(design_matrix_test), type = "response")

rocobj <- roc(test_y, predicted)
ggroc(rocobj)
auc(test_y, predicted)
confusionMatrix(as.factor(as.numeric(predicted > 0.5)), as.factor(test_y))
```

#### interakcje 3 rzędu

```{r}

design_matrix_train <- get_interactions_design_3(train_y, train_x_reduced)
design_matrix_test <- get_interactions_design_3(test_y, test_x_reduced)

# GLM

logistic_model <- glm(train_y~., data = as.data.frame(design_matrix_train), family = "binomial")
predicted <- predict(logistic_model, as.data.frame(design_matrix_test), type = "response")
rocobj <- roc(test_y, predicted)
ggroc(rocobj)
auc(test_y, predicted)
confusionMatrix(as.factor(as.numeric(predicted > 0.5)), as.factor(test_y))


# LASSO

lasso_cv <- cv.glmnet(design_matrix_train, train_y, family = "binomial")

lambda_min <- lasso_cv$lambda.min

lasso_res <- glmnet(design_matrix_train, train_y, family = "binomial",
                    lambda = lambda_min, thresh = 10^(-10), maxit = 10^(8))

predicted <- predict.glmnet(lasso_res, newx = as.matrix(design_matrix_test), type = "response")
predicted <- as.vector(inv_logit(predicted))

rocobj <- roc(test_y, as.vector(predicted))
ggroc(rocobj)
auc(test_y, predicted)
confusionMatrix(as.factor(as.numeric(predicted > 0.5)), as.factor(test_y))



# elastic net

elastic_net <- glmnet(design_matrix_train, train_y, family = "binomial", 
                      alpha = 0.5, lambda = lambda_min, thresh = 10^(-10), 
                      maxit = 10^(8))

predicted <- predict.glmnet(elastic_net, newx = as.matrix(design_matrix_test), type = "response")
predicted <- as.vector(apply(predicted, 2, inv_logit))

rocobj <- roc(test_y, predicted)
ggroc(rocobj)
auc(test_y, predicted)
confusionMatrix(as.factor(as.numeric(predicted > 0.5)), as.factor(test_y))


# ridge

ridge <- glmnet(design_matrix_train, train_y, family = "binomial", 
                lambda = lambda_min, alpha = 0, thresh = 10^(-10), maxit = 10^(8))

predicted <- predict.glmnet(ridge, newx = as.matrix(design_matrix_test), type = "response")
predicted <- as.vector(apply(predicted, 2, inv_logit))

rocobj <- roc(test_y, predicted)
ggroc(rocobj)
auc(test_y, predicted)
confusionMatrix(as.factor(as.numeric(predicted > 0.5)), as.factor(test_y))

## slope

res_slope <- SLOPE(design_matrix_train, train_y, family = "binomial", 
                   lambda = "bh", alpha = 0.01)


predicted <- predict(res_slope, as.matrix(design_matrix_test), type = "response")

rocobj <- roc(test_y, predicted)
ggroc(rocobj)
auc(test_y, predicted)
confusionMatrix(as.factor(as.numeric(predicted > 0.5)), as.factor(test_y))
```


### AIC fast forward


```{r}

chosen_kmers <- readRDS("../aic_vars.RDS")

train_x_reduced <- as.matrix(train_x[, chosen_kmers])
test_x_reduced <- as.matrix(test_x[, chosen_kmers])

```


```{r}

# LASSO

lasso_cv <- cv.glmnet(train_x_reduced, train_y, family = "binomial")

lambda_min <- lasso_cv$lambda.min

lasso_res <- glmnet(train_x_reduced, train_y, family = "binomial",
                    lambda = lambda_min, thresh = 10^(-10), maxit = 10^(8))

predicted <- predict.glmnet(lasso_res, newx = as.matrix(test_x_reduced), type = "response")
predicted <- as.vector(inv_logit(predicted))

rocobj <- roc(test_y, as.vector(predicted))
ggroc(rocobj)
auc(test_y, predicted)
confusionMatrix(as.factor(as.numeric(predicted > 0.5)), as.factor(test_y))



# elastic net

elastic_net <- glmnet(train_x_reduced, train_y, family = "binomial", 
                      alpha = 0.5, lambda = lambda_min, thresh = 10^(-10), 
                      maxit = 10^(8))

predicted <- predict.glmnet(elastic_net, newx = as.matrix(test_x_reduced), type = "response")
predicted <- as.vector(apply(predicted, 2, inv_logit))

rocobj <- roc(test_y, predicted)
ggroc(rocobj)
auc(test_y, predicted)
confusionMatrix(as.factor(as.numeric(predicted > 0.5)), as.factor(test_y))


# ridge

ridge <- glmnet(train_x_reduced, train_y, family = "binomial", 
                lambda = lambda_min, alpha = 0, thresh = 10^(-10), maxit = 10^(8))

predicted <- predict.glmnet(ridge, newx = as.matrix(test_x_reduced), type = "response")
predicted <- as.vector(apply(predicted, 2, inv_logit))

rocobj <- roc(test_y, predicted)
ggroc(rocobj)
auc(test_y, predicted)
confusionMatrix(as.factor(as.numeric(predicted > 0.5)), as.factor(test_y))

## slope

res_slope <- SLOPE(train_x_reduced, train_y, family = "binomial", 
                   lambda = "bh", alpha = 0.01)


predicted <- predict(res_slope, as.matrix(test_x_reduced), type = "response")

rocobj <- roc(test_y, predicted)
ggroc(rocobj)
auc(test_y, predicted)
confusionMatrix(as.factor(as.numeric(predicted > 0.5)), as.factor(test_y))
```




